臺灣臺南地方法院刑事判決　
111年度交簡上字第6號
上  訴  人  臺灣臺南地方檢察署檢察官
被      告  胡格嚴


上列上訴人因被告過失傷害案件，對於本院中華民國110年11月3
0日本院110年度交簡字第3572號刑事簡易判決（偵查案號：臺灣
臺南地方檢察署110年度調偵字第2124號）不服，提起上訴，本
院管轄之第二審合議庭判決如下：
    主  文
上訴駁回。
胡格嚴緩刑貳年。
    事  實
一、胡格嚴於民國109年11月27日18時30分許，駕駛車牌號碼000
    -0000號自小客車，沿臺南市安南區安中路1段由東往西方向
    行駛，行經該路段與安中二街之交岔路口時，原應注意汽車
    行駛時，轉彎車應讓直行車先行，而依當時天候晴、夜間有
    照明、路面乾燥、無缺陷、無障礙物、視距良好之情狀，客
    觀上並無不能注意之情形，竟疏於注意及此，貿然左轉，適
    温柏騎乘車牌號碼000-000號普通重型機車沿對向機慢車優
    先道直行行駛至此，欲煞車閃避而自摔倒地，其機車並與胡
    格嚴之自用小客車發生碰撞，致温柏受有右手第五近端指
    骨骨折之傷害。
二、案經温柏訴由臺南市政府警察局第三分局報告臺灣臺南地
    方檢察署檢察官偵查起訴。
    理  由
一、證據能力之判斷：
  ㈠按被告以外之人於審判外之陳述，經當事人於審判程序同意
    作為證據，法院審酌該言詞陳述或書面陳述作成時之情況，
    認為適當者，亦得為證據，刑事訴訟法第159條之5第1項定
    有明文。查被告胡格嚴於本院審理時對證人温柏於警詢中
    所為筆錄之證據能力均不爭執，且本院依卷內資料審酌該警
    詢及偵查筆錄作成時之情況，亦認為並未有何違背法律或其
    他相關規定之情事，而應認為適當，是依刑事訴訟法第159
    條之5第1項之規定，上開證人於警詢所作之筆錄，為傳聞法
    則之例外而具有證據能力，本院自得引為判決參考之依據，
    先予敘明。
  ㈡本案其餘認定有罪事實所引用之證據，檢察官、被告均未曾
    就證據能力表示異議，而各該證據依刑事訴訟法規定，經核
    亦無不具證據能力之情事，故依第159條之5之規定，均得作
    為認定被告犯罪事實之依據，合先敘明。
二、上揭事實業據被告胡格嚴於本院審理時供承不諱，並經證人
    温柏於警詢及偵查中證述車禍發生經過屬實，另有臺南市
    政府警察局第三分局道路交通事故現場圖、道路交通事故調
    查報告表㈠、㈡、臺南市政府警察局第三分局交通分隊處理道
    路交通事故現場暨車損照片23張、行車紀錄器畫面翻拍照片
    14張各件在卷，被告於本院審理時之自白與事實相符，應堪
    採信。另告訴人温柏因本件車禍受有前開傷害等情，亦有
    臺南市立安南醫院110年3月2日診斷證明書1紙附卷，可資認
    定。
三、按汽車行駛至交岔路口，轉彎車應讓直行車先行，道路交通
    安全規則第102條第1項第7款定有明文。查被告胡格嚴於前
    揭時地欲左轉，然未禮讓直行之告訴人温柏機車先行，並
    因此發生車禍，其就本件車禍之發生，自有過失。而告訴人
    温柏所受之傷害係因本件車禍事故所致，是兩者間顯有相
    當因果關係。從而，被告本件過失傷害犯行，洵堪認定，應
    予依法論科。
四、核被告所為，係犯刑法第284條前段之過失傷害罪。又被告
    於肇事後停留在車禍現場，向據報趕往現場處理車禍事宜之
    警員承認其為肇事車輛之駕駛人，坦承肇事並願接受裁判等
    情，有臺南市政府警察局第三分局交通分隊道路交通事故肇
    事人自首情形紀錄表1份附卷可參（見警卷第63頁），合於
    自首要件，依刑法第62條前段規定減輕其刑。原審以被告罪
    證明確，而援引刑事訴訟法第449條第1項前段、第3項、第4
    54條第2項等規定，並斟酌被告駕駛自用小客車，轉彎車未
    讓直行車先行，肇致本案事故，使告訴人温柏因而受傷，
    所為實有不該；並考量被告犯後坦承犯行，態度尚可，然因
    與告訴人就賠償金額無共識，迄未與告訴人達成和解或賠償
    ；參以被告之過失情節、告訴人之受傷情形；兼衡被告自陳
    教育程度為碩士畢業，職業為工程師，家庭經濟狀況小康等
    一切情狀，量處拘役30日，並諭知易科罰金之折算標準，其
    認事用法並無違誤，量刑亦無不當。檢察官雖循告訴人聲請
    ，提起上訴，主張原審量刑過輕云云。惟按關於刑之量定及
    緩刑之宣告，係實體法上賦予法院得為自由裁量之事項，倘
    其未有逾越法律所規定之範圍，或濫用其權限，即不得任意
    指摘為違法，以為上訴之理由。又刑罰之量定，固屬法院自
    由裁量之職權行使，但仍應審酌刑法第57條所列各款事由及
    一切情狀，為酌量輕重之標準，並非漫無限制。在同一犯罪
    事實與情節，如別無其他加重或減輕之原因，下級審量定之
    刑，亦無過重或失輕之不當情形，則上級審法院對下級審法
    院之職權行使，原則上應予尊重（最高法院72年度台上字第
    6696號、75年度台上字第7033號判決、85年度台上字第2446
    號、100年度台上字第6943號判決意旨參照）。本件原審判
    決斟酌全案情節，量刑並無濫用自由裁量之權限或顯然出入
    之情事，且無何科罰與罪責不相當之瑕疵可指，依前揭說明
    ，本院即應予尊重，尚難逕認原審之刑罰裁量有何失當之情
    事，且本院審酌前述各項因素綜合判斷，亦認原審判決並無
    不當，檢察官上訴主張原審量刑過輕云云，並無理由，當無
    可採，應予駁回。另查被告前未曾因故意犯罪受有期徒刑以
    上刑之宣告等情，有卷附臺灣高等法院被告前案紀錄表在卷
    可稽，其因一時不慎，致過失犯罪，犯罪情節非重，且於原
    審判決後與告訴人達成和解，告訴人同意就本案不予追究等
    情，有本院111年度南司交簡上附民移調字第1號調解筆錄1
    份附卷可稽（參見本院卷第93頁至第94頁），且業已給付告
    訴人約定之賠償款項，有郵政入戶匯款申請書1份在卷（參
    見本院卷第113頁）。足認被告經此刑事偵、審程序應知所
    警惕，信無再犯之虞，所受刑之宣告，以暫不執行為適當，
    併依刑法第74條第1項第1款規定，宣告緩刑如主文所示，以
    啟自新。
據上論斷，應依刑事訴訟法第455條之1第1項、第3項、第364 條
、第368條，刑法第74條第1項第1款，判決如主文。
本案經檢察官盧駿道到庭執行職務
中　　華　　民　　國　　111 　年　　5 　　月　　18　　日
                  刑事第九庭審判長  法　官　卓穎毓
                                    法  官  莊玉熙
                                    法  官  李俊彬
以上正本證明與原本無異。
不得上訴。
　　　　　　　　　　　　　　　　　　書記官  歐慧琪
中　　華　　民　　國　　111 　年　　5 　　月　　18　　日
附錄本案論罪科刑法條：
中華民國刑法第284條
因過失傷害人者，處1年以下有期徒刑、拘役或10萬元以下罰金
；致重傷者，處3年以下有期徒刑、拘役或30萬元以下罰金。